【裁判字號】    98,簡上,141
【裁判日期】    980630
【裁判案由】    詐欺
【裁判全文】
臺灣高雄地方法院刑事判決             98年度簡上字第141號
公  訴  人  臺灣高雄地方法院檢察署檢察官
上  訴  人
即  被  告  甲○○
上列被告因詐欺案件，不服高雄地方法院高雄簡易庭98年度審簡
字第711 號中華民國98年2 月6 日第一審判決（聲請簡易判決處
刑案號：97年度偵字第32620號）提起上訴，本院判決如下：
    主  文
上訴駁回。
甲○○緩刑貳年。
    事  實
一、甲○○可預見將所有金融機構提款卡、提款密碼（下稱帳戶
    資料）提供他人使用，恐被利用作為人頭帳戶，供被詐欺之
    人匯款之用，竟仍基於幫助他人詐欺取財之未必故意，見自
    由時報分類求職廣告之訊息，撥打電話與自稱「郭經理」之
    姓名、年籍不詳男子聯絡後，於民國97年8 月9 日之某時，
    在高雄市三民區○○○路50號高雄市立高雄高級中學前，將
    楊敏琴所有之合作金庫銀行大樹分行（下稱合庫大樹分行）
    帳號為000-0000000000000 號之帳戶之提款卡及密碼，交付
    予詐騙集團所屬之真實姓名、年籍不詳之人使用。適乙○○
    於97年8 月12日18時8 分許，接獲詐騙集團成員來電佯稱：
    其前於東森購物網站購物時，因作業錯誤導致重覆刷卡並誤
    植為12期分期付款，需辦理取消交易事宜云云，乙○○遂不
    疑有詐，而於當日至自動櫃員機依其指示操作，分別轉帳新
    臺幣（下同）29,989元各3 次，共計89,967元至該詐騙集團
    所指定之上開帳戶內。嗣乙○○發覺受騙，報警循線查獲上
    情。
二、案經高雄縣政府警察局仁武分局報請臺灣高雄地方法院檢察
    署檢察官偵查後，聲請以簡易判決處刑。
    理  由
一、按被告以外之人於審判外之言詞或書面陳述，除法律有規定
    者外，不得作為證據，刑事訴訟法第159 條第1 項定有明文
    ；另按被告以外之人於審判外之陳述，雖不符前四條之規定
    ，而經當事人於審判程序同意作為證據，法院審酌該言詞陳
    述或書面陳述作成時之情況，認為適當者，亦得為證據；當
    事人、代理人或辯護人於法院調查證據時，知有第159 條第
    1 項不得為證據之情形，而未於言詞辯論終結前聲明異議者
    ，視為有前項之同意；同法第159 條之5 規定甚明。本案所
    據以認定被告甲○○犯罪事實之證據，其中部分屬傳聞證據
    ，因檢察官及被告於本院言詞辯論終結前均未對其證據能力
    聲明異議，本院認該等傳聞證據作成之情況亦無不當之情形
    ，依刑事訴訟法第159 條之5 規定，該等傳聞證據均具備證
    據能力，合先敘明。
二、訊據被告甲○○對上揭事實於本院審理時坦承不諱，核與被
    害人於警詢之指訴及證人及上開帳戶所有人楊敏琴於警詢之
    證詞相合（見警卷第67頁至第第69頁第95頁、第96頁），並
    有上開帳戶客戶當月份交易資料查詢單、合庫大樹分行97年
    11月3 日合金大樹字第0970000216號函暨所附交易明細表（
    警卷第71頁）各1 份在卷可稽，顯見被告甲○○之自自與事
    實相符，自得為認定犯罪之依據。是以，本案被告甲○○犯
    罪事證明確，其犯行已經證明。
三、按刑法上之幫助犯，係對於犯罪與正犯有共同之認識，而以
    幫助之意思，對於正犯資以助力，而未參與實施犯罪之行為
    者而言（最高法院75年度台上字第1509號、84年度台上字第
    5998號、88年度台上字第1270號判決參照），本案被告甲○
    ○將上開帳戶資料提供詐欺集團詐騙他人財物，顯係基於幫
    助他人詐欺之犯意，且所為提供金融機構帳戶資料予他人之
    行為，亦屬該罪構成要件以外之行為，是核其所為，係犯刑
    法第30第1 項前段、第339 條第1 項之幫助詐欺取財罪，應
    依刑法第30條第2 項幫助犯之規定，減輕其刑。本案被告甲
    ○○犯罪事證既已明確，原審引依刑法第339 條第1 項、第
    30條第1 項前段、第2 項、第41條第1 項前段，刑法施行法
    第1 條之1 規定，並審酌被告甲○○明知詐騙行為猖獗，仍
    提供所有帳戶予不法份子使用，除使被害人受89,967元之損
    害，並造成國家查緝犯罪之困難，嚴重破壞社會治安及金融
    秩序，所為實不足取等一切情狀，量處有期徒刑2 月，併諭
    知易科罰金之折算標準。經核認事用法均無違誤，量刑亦稱
    妥適，被告甲○○上訴意旨以其並無幫助詐欺之犯意云云，
    指摘原判決不當，為無理由，應予駁回。
四、另查被告甲○○未曾因故意犯罪受有期徒刑以上刑之宣告，
    有臺灣高等法院被告前案紀錄表各1 份附卷足憑，素行良好
    ，偶因一時失慮，致罹本罪，且提起上訴後，於本院審理時
    坦承犯行，復已賠償本案被害人乙○○，並與其達成和解，
    有和解書1 份在卷可證（見本院卷第35頁），足認被告深有
    悔意，經此偵、審及判罪科刑之宣告教訓，應知所警惕，信
    無再犯之虞，是本院認被告甲○○所受之宣告刑，以暫不執
    行為當，爰併予宣告緩刑2 年，以啟自新。
據上論結，應依刑事訴訟法第455 條之1 第1 項、第3 項、第36
8 條，刑法第74條第1 項第1 款，判決如主文。
本案經檢察官靳隆坤到庭執行職務。
中    華    民    國    98    年    6     月    30    日
                  刑事第十三庭  審判長法  官  簡志瑩
                                      法  官  曾子珍
                                      法  官  王參和
以上正本證明與原本無異。
不得上訴。
中    華    民    國    98    年    6     月    30    日
                                      書記官  陳惠玲


司法院資訊處製作；財團法人民間司法改革基金會備份。
